臺灣板橋地方法院刑事判決　　　　　　　94年度訴字第2323號
公　訴　人　臺灣板橋地方法院檢察署檢察官
被　　　告　甲○○
　　　　　　　　　　現於臺灣臺北監獄士林分監執行中
上列被告因違反毒品危害防制條例案件，經檢察官提起公訴（94
年度核退毒偵字第1799號），被告於準備程序為認罪陳述，經本
院合議庭裁定由受命法官行簡式審判程序，判決如下：
    主  文
甲○○連續施用第一級毒品，處有期徒刑拾月，扣案海洛因殘渣
袋壹只沒收銷燬；又施用第二級毒品，處有期徒刑參月；應執行
有期徒刑壹年，扣案海洛因殘渣袋壹只沒收銷燬。
    事  實
一、甲○○有違反槍砲彈藥刀械管制條例、麻醉藥品管理條例、
    藥事法、妨害兵役治罪條例案件等前科（於本件不構成累犯
    ），前於民國九十一年間，因施用毒品案件，經送勒戒處所
    ，觀察、勒戒後，認有繼續施用毒品傾向，由本院以九十二
    年度毒聲字第二二六一號裁定令入戒治處所，施以強制戒治
    ，九十三年七月十八日強制戒治期滿，經臺灣板橋地方法院
    檢察署檢察官於九十三年八月三日以九十三年度戒毒偵字第
    二七○號為不起訴處分確定；詎猶未能戒除毒癮，復基於施
    用第一級毒品海洛因之概括犯意，自九十四年一月間起至同
    年七月十日止，在臺北縣蘆洲市○○街三七五巷三一號二樓
    住處，以將海洛因摻水置於針筒注射身體，及將海洛因置於
    香煙內，點燃後吸食煙氣之方式，連續多次施用海洛因；另
    又基於施用第二級毒品安非他命之犯意，於九十四年七月十
    日，在前揭住處，以將安非他命置於香煙內，點燃後吸食煙
    氣之方式，施用一次安非他命；嗣於同年月十一日十五時三
    十分許，在臺北縣三重市○○○路○段三巷十號三樓之樓梯
    間為警查獲，並扣得其持有供施用海洛因所用之海洛因殘渣
    袋一只，乃悉上情。
二、案經臺北市政府警察局北投分局報告臺灣板橋地方法院檢察
    署檢察官偵查起訴。
    理  由
一、上揭事實，業據被告坦承不諱，且被告為警查獲後，經警採
    集其尿液檢體，送驗後檢出鴉片類暨安非他命類均呈陽性反
    應，有臺灣檢驗科技股份有限公司所出具二○○五年七月二
    十八日「濫用藥物尿液檢驗報告」（附於九十四年度毒偵字
    第三八四八號偵查卷第二十五頁）在卷足參，至扣案如事實
    欄所示白色殘渣粉末一包，其內粉末量微無法磅秤，惟含嗎
    啡、海洛因反應，亦有台北市政府警察局北投分局查獲涉嫌
    毒品危害防制條例案毒品初步鑑驗報告單在卷可稽（見九十
    四年度核退毒偵字第一七九九號偵查卷第二十九頁），足徵
    被告自白於前開時地，施用第一級毒品海洛因、第二級毒品
    安非他命犯行應與事實相符，可以採信。
二、又被告前於九十一年間，因施用毒品案件，經送勒戒處所，
    觀察、勒戒後，認有繼續施用毒品傾向，由本院以九十二年
    度毒聲字第二二六一號裁定令入戒治處所，施以強制戒治，
    九十三年七月十八日強制戒治期滿，經臺灣板橋地方法院檢
    察署檢察官於九十三年八月三日以九十三年度戒毒偵字第二
    七○號為不起訴處分確定，亦有臺灣板橋地方法院檢察署檢
    察官九十三年度戒毒偵字第二七○號不起訴處分書、台灣高
    等法院被告全國前案紀錄表等在卷可參，是被告本件施用毒
    品犯行，乃於強制戒治執行完畢後五年內再犯，亦甚明確，
    依毒品危害防制條例第二十三條第二項規定，被告本件係分
    別犯毒品危害防制條例第十條第一項之施用第一級毒品罪及
    同條第二項之施用第二級毒品罪。被告於施用前、後持有第
    一級毒品海洛因、第二級毒品安非他命之低度行為，均各為
    其施用之高度行為所吸收，不另論罪。至被告多次施用海洛
    因，時間緊接、所犯構成要件相同，顯係基於概括犯意反覆
    為之，為連續犯，應依刑法第五十六條之規定，僅論以連續
    施用海洛因一罪，並加重其刑。又依被告於警詢中明確供稱
    ：安非他命在九十年開始施用海洛因後就沒再施用（見九十
    四年度核退毒偵字第一七九九號偵查卷第二十三頁），偵查
    中供稱：並未吸食安非他命等語（見九十四年度毒偵字第三
    八四八號偵查卷第十三頁），顯見其於警偵訊中從未提及混
    合同時施用海洛因、安非他命，則其於本院審理中供稱九十
    四年七月十日係將海洛因、安非他命同時捲入香煙內點燃後
    吸食煙氣，而同時施用海洛因、安非他命云云，即難遽信，
    應認其於九十四年七月十日係分別起意、施用海洛因及安非
    他命，是其所犯上開施用第一級毒品罪、施用第二級毒品罪
    間，犯意各別，犯罪構成要件事實互異，應予分論併罰。爰
    審酌被告有施用毒品之前案強制戒治紀錄，竟再施用毒品海
    洛因、安非他命而犯本罪，核其行為對社會秩序具有危害性
    、暨其施用次數、期間、犯罪後態度等一切情狀，就其前開
    所犯二罪，各量處如主文所示之刑，並定其應執行刑，以資
    懲儆。扣案海洛因殘渣袋一只，因其內所含微量海洛因與之
    無從析離，應概認屬查獲之毒品，不問屬於犯人與否，依毒
    品危害防制條例第十八條第一項前段規定沒收銷燬之。
三、本件被告係被訴犯毒品危害防制條例第十條第一項、第二項
    之施用第一級毒品、第二級毒品罪，其於本院行準備程序時
    對被訴事實為有罪之陳述，經受命法官告以簡式審判程序之
    旨，並聽取檢察官、被告意見後，由本院合議庭依刑事訴訟
    法第二百七十三條之一第一項規定裁定由受命法官獨任進行
    簡式審判程序，末此敘明。
據上論斷，應依刑事訴訟法第二百九十九條第一項前段、第二百
七十三條之一第一項、第二百七十三條之二、第二百八十四條之
一，毒品危害防制條例第十條第一項、第二項、第十八條第一項
前段，刑法第十一條、第五十六條、第五十一條第五款，判決如
主文。
本案經檢察官徐名駒到庭執行職務。
中　　華　　民　　國　　94　　年　　11　　月　　30　　日
                  刑事第四庭    法　官  陳明偉
上列正本證明與原本無異。
如不服本判決，應於判決送達後十日內向本院提出上訴狀。
                                書記官  陳慧儷
中　　華　　民　　國　　94　　年　　12　　月　　 5　　日
附錄本案論罪法條全文
毒品危害防制條例第10條第1項、第2項
施用第一級毒品者，處 6 月以上 5 年以下有期徒刑。
施用第二級毒品者，處 3 年以下有期徒刑。
毒品危害防制條例第18條第1項前段
查獲之第一、二級毒品及專供製造或施用第一、二級毒品之器具
，不問屬於犯人與否，均沒收銷燬之；查獲之第三、四級毒品及
製造或施用毒品之器具，無正當理由而擅自持有者，均沒入銷燬
之。但合於醫藥、研究或訓練之用者，得不予銷燬。
前項合於醫藥、研究或訓練用毒品或器具之管理辦法，由法務部
會同行政院衛生署定之。
